Omar HBILOU

Ingénieur pédagogique multimodal





+337 45 41 13 17



OMARHBILOU@GMAIL.COM



Mon Portolio



Aubervilliers - IDF

À MON PROPOS

Fraîchement diplômé d'un Master 2 en Ingénierie Pédagogique Multimodale de l'Université de Lille. Cette formation m'a permis d'acquérir une expertise solide dans la conception et le déploiement de dispositifs d'apprentissage innovants, en particulier dans le domaine du digital learning. Créatif, pédagogue et doté d'un esprit de synthèse, je suis capable d'analyser les besoins en formation, de concevoir des parcours sur-mesure et de créer des ressources pédagogiques de qualité. Mon désir constant d'apprentissage et d'amélioration me pousse à m'investir pleinement dans chaque projet, cherchant toujours à dépasser les attentes.

Mon objectif est de mettre à profit mes compétences en ingénierie pédagogique multimodale pour contribuer à des projets qui transforment et améliorent l'expérience d'apprentissage. Je suis prêt à relever de nouveaux défis et à apporter ma contribution dans une équipe dynamique et innovante.

EXPÉRIENCE PROFESSIONNELLE

Concepteur pédagogique

Avr. 2024 - Sept. 2024

METRO France - Maison de la formation I Nanterre - France

- Analyser les besoins en formation avec les experts métiers et concevoir des storyboards adaptés.
- Développer des parcours de formation ludiques et interactifs avec des méthodes pédagogiques modernes.
- Créer du contenu multimédia engageant (vidéos, modules interactifs, évaluations) avec des outils e-learning.
- Assurer l'accessibilité, l'ergonomie et la gamification des contenus créés.
- Évaluer l'efficacité des formations, recueillir les retours et apporter des améliorations continues.

₱ Enseignant Sept. 2020 – Août 2023

Ministère de l'Éducation nationale, du Préscolaire et des Sports I Casablanca - Maroc

- Préparer les cours et établir la progression pédagogique.
- Concevoir les exercices, les travaux pratiques des élèves et évaluer leurs connaissances.
- Concevoir et proposer des outils pédagogiques et éducatifs (matériel pédagogique, logiciel éducatif).
- Participer à l'élaboration du projet pédagogique de l'établissement.
- Animer des activités sportives, Animer des formations sur les différentes activités sportives.
- Concevoir des formations digitales.

Formateur Janv. 2020 - Avr. 2020

Centre Régional des Métiers de l'Éducation et de la Formation I Casablanca - Maroc

- Concevoir, préparer, animer des modules de formations.
- Animer des formations sur les compétences transversales.

Leader sport Janv. 2019 – Déc. 2019

Décathlon I Casablanca - Maroc

- Animer les formations : Intégration des nouveaux recrues, Sécurité, Encaissement, Athlétisme, Stock.
- Assurer le suivi des formations sur la plateforme en ligne Décathlon Académie.

Enseignant Févr. 2018 - Mai 2018

Collège ES-SAMARA | Settat - Maroc

- Préparation des supports de cours.
- Assurer le suivi pédagogique des étudiant.
- Évaluation des compétences des étudiants.

FORMATION

Master 2 Sept. 2023 - Sept. 2024

Ingénierie Pédagogique Multimodale

Université de Lille, Faculté PsySEF, Département Sciences de l'Education et de la Formation des Adultes, Lille -France

Master Spécialisé Sept. 2018 - Juin 2020

Métiers de la Formation et de l'Encadrement

École Normale Supérieure Université Hassan II, Casablanca - Maroc

Licence Professionnelle Sept. 2017 - Juin 2018

Enseignement

Faculté des Sciences et Techniques Université Hassan I, Settat - Maroc

Diplôme Technicien Spécialisé Sept. 2014 - Juin 2016

Mécatronique

Institut Spécialisé des Métiers de L'Aéronautique et de la Logistique Aéroportuaire, Nouacer - Maroc

Baccalauréat Juin 2013

Sciences Expérimentales, Option Sciences Physiques

Lycée ABDELLAH ALAYACHI, Délégation AIN CHOCK, Casablanca - Maroc

LOGICIELS























LANGUES

Arabe: Langue maternelle

Français: DALF C1

Anglais: B1

COMPÉTENCES

Créatif

Curieux

Motivé

Pédagogue

Esprit d'équipe

Capacité d'apprendre

Capacité d'adaptation

CONNAISSANCES

Gestion des LMS

Gestion du projet pédagogique

Création du contenu numérique

Créer des supports pédagogiques

Théories et principes d'apprentissage

Ingénierie de formation / pédagogique

Concevoir un dispositif de formation

Concevoir des programmes d'apprentissage

Centres d'intérêt : Jeux vidéo - Natation - Football - Course - Basketball.